# 通过风险投资机构的类似主体间接持有的对联营企业权益性投资的公允价值计量选择权

提问人：田键泯 时间：2019-09-26 15:48:51
@chenweiyi，陈老师，关于通过风险投资机构的类似主体间接持有的对联营企业权益性投资的公允价值计量选择权，是否可以这么理解:
1 、A公司为投资方，控制 B基金公司（投资性主体），B公司根据 A公司的意向进行对外投资，投资对象存在对联营企业的权益性投资。
处理：
对于 B 公司的合并报表，均以 FVTPL 计量（非对B 进行服务）。
对于 A 公司的合并报表，存在对联营企业权益性投资的选择权，综合因素分析，可以选择 FVTPL，也可以选择权益法核算，请问陈老师，这种处理方法是否正确？同时这两种的计量方式的选择在实务中具体是根据什么去选择的？
2 、A 公司为投资方，控制B基金公司（投资性主体），B 公司根据A公司的意向进行对外投资，投资对象存在 100%投资的企业。
处理：
对于 B 公司的合并报表，均以 FVTPL 计量（非对B 进行服务）。
对于 A 公司的合并报表，应当将该子公司纳入合并报表范围进行处理.请问陈老师，这样理解是否正确？
3 、实务中接触过一个这样的案例，A 公司持有基金公司 B，50%以上股权，但 A 对 B 采用权益法核算，理由：基金公司为初创公司，A 公司仅对 B公司为重大影响并不能获得实质性权利，即可以简单理解为 A 公司提供了资金，由初创公司的发起人经营管理决策，这么处理是否合理？同股不同权这样来理解吗？
有点长，望陈老师指点，谢谢！

回答人：chenyiwei
1 、你的理解基本合理。这两种的计量方式的选择在实务中主要考虑 A 公司的管理层意图（如持有投资对象股份的总体目的是财务投资还是战略性投资）、这部分通过 B 间接持有的投资对A 保持对被投资对象的重大影响的意义和重要性等。
2 、可以这样理解。
3 、根据具体情况分析考虑，准则应用指南中对此类结构化主体的控制权问题有专门的讨论，可以参考。其分析的起点应当是B的设立目的和设计，并考虑实际决策人是否为代理人、收益分配和亏损分担机制等。